【裁判字號】    90,上易,1965
【裁判日期】    900815
【裁判案由】    竊盜
【裁判全文】
臺灣高等法院刑事判決                            九十年度上易字第一九六五號
    上  訴  人  臺灣板橋地方法院檢察署檢察官
    上  訴  人
    即  被  告  乙○○
右上訴人因竊盜案件，不服臺灣板橋地方法院八十九年度易字第四○四八號，中華民
國九十年三月三十日第一審判決（起訴案號：臺灣板橋地方法院檢察署八十九年度偵
字第八七七六號）提起上訴，及臺灣板橋地方法院檢察署移送併辦（案號：八十九年
度偵字第二○八二七號、第二一九六五號、九十年度偵字第一二二一０號），本院判
決如左：
    主  文
原判決撤銷。
乙○○連續竊盜，累犯，處有期徒刑壹年陸月。
扣案之機車鑰匙貳支均沒收。
    事  實
一、乙○○曾犯有竊盜、違反藥事法、麻醉藥品管理條例等罪，其中於民國（下同）
    八十四年間因違反藥事法、麻醉藥品管理條例等案件，經臺灣板橋地方法院各判
    處有期徒刑三月、六月，應執行有期徒刑七月確定，於八十五年十一月十四日縮
    刑期滿執行完畢。仍不知悔改，竟基於意圖為自己不法所有之概括犯意，先於八
    十九年四月二十九日晚上十時三十分許，前往臺北縣三重市○○街二十五號三樓
    黃意婷住處欲找黃意婷聊天，惟黃意婷不在家，由其胞弟癸○○接待在客聽等候
    ，癸○○因黃意婷友人黃秀琦叫門而下樓外出，乙○○見有機可乘，即竊取癸○○所有放置桌上之行動電話一支，得手後將大門反鎖，並逃至同號二樓他人住處
    躲藏（侵入住宅部分未據告訴），嗣黃意婷返家發現住處大門遭反鎖，旋即報警
    處理，經警在該二樓廚房內查獲乙○○，並扣得所竊之行動電話一支（已發還癸○○）。
二、乙○○又基於同上之意圖為自己不法所有之概括犯意，於八十九年九月二十六日
    凌晨零時五十分許，在臺北縣三重市○○街五十五巷三十七號前，見廖漢忠所有
    之車號ＧＧＹ─三二三號重型機車停放該處，即以其所有之機車鑰匙啟動電門予
    以竊取，得手後供己代步之用，並借予不知情之陳日川騎用。嗣於同日凌晨一時
    五十分許，陳日川騎乘上開機車，行經同市○○路、忠孝路口時，為警查獲，並
    扣得乙○○所有供竊取機車所用之機車鑰匙二支，經陳日川供述，始查悉上情。
三、乙○○復基於同上之意圖為自己不法所有之概括犯意，於附表所示之時間、地點
    連續以自備之鑰匙（未扣案）竊取丁○○等人之機車（附表編號一、三、四、五
    六），及見子○○等人之車門未鎖而竊取車內財物（附表編號二、七、八）。嗣
    因乙○○將向丙○○所竊之ＧＲＬ─六七九號機車交付陳佳文騎乘，於八十九年
    十一月二十六日下午六時許行經臺北縣三重市○○○路、長元街口時，為警查獲
    ，經陳佳文之供述，至基隆市○○路一一○號四樓居所查察時，查獲被告及所持
    有子○○等人之身分證、汽車駕照等物，始悉上情。
四、案經癸○○訴由臺北縣警察局三重分局報請臺灣板橋地方法院檢察署檢察官偵查
    起訴及移送併辦。
    理  由
一、右揭事實欄一部分，於本院調查時訊據被告則矢口否認有竊取告訴人癸○○所有
    行動電話之犯行，辯稱：我當天是要去找黃意婷聊天，她不在，癸○○就叫我坐
    在客聽等候，我向癸○○借行動電話及充電器使用，後來癸○○下樓，我看見甲○○帶人拿刀要找我，就趕快把癸○○之行動電話放在口袋逃至二樓躲藏，我並
    無竊取該行動電話之意云云，惟查：右揭竊取行動電話之事實，業據告訴人癸○○發於警訊、偵查及原審中指述綦詳，並有臺北縣警察局贓物認領保管單附卷可
    憑，而告訴人癸○○亦堅稱只有借被告行動電話充電器，並未包含行動電話；另
    證人黃意婷於警訊及偵查中亦證稱：其胞弟告訴他被告在家中等她，但返家後卻
    發現家門遭反鎖，即報警處理，及證人即獲案員警潘自強於原審調查中復證稱：
    接獲報案後即到現場處理，並在二樓他人住處廚房內查獲被告，被告經癸○○家
    人指認係小偷，於是叫被告拿出所偷物品，他就從口袋內交出癸○○失竊之行動
    電話等情，苟被告係因情況緊急要逃走，何須將別人住處大門反鎖，並帶走他人
    之行動電話﹖況該行動電話是被告從口袋取出經警查獲，在其占有中，又無法舉
    證說明有借用之事實，衡情應係被告所竊無疑，是其辯稱未偷行動電話乙節，顯
    不足採信。
二、右揭事實欄二部分，迭據被告乙○○於警訊、偵查及原審、本院調查中坦承不諱
    ，核與被害人廖漢忠於警訊中指述失竊之情節相符，並有臺北縣警察局贓物認領
    保管單附卷可憑及機車錀匙二支扣案可資佐證。
三、右揭事實欄三部分（除編號二外），業據被告於警訊、偵查及本院調查時供承不
    諱，核與被害人丁○○等人於警訊中指述失竊之情節相符，並有臺北縣警察局贓
    物認領保管單附卷可憑。雖被告於本院調查時否認編號二之竊盜被害人子○○財
    物之犯行，惟被告為警於八十九年十一月二十六日下午六時三十五分在基隆市○○路一一○號四樓居所查察時，查獲被告持有子○○之身分證、汽車駕照等物，
    被告於警訊及偵查中均坦承竊取子○○車內之財物無訛（見臺灣板橋地方法院檢
    察署八十九年偵字第二一九六五號卷第十六頁、第二十四頁、第一○九頁），被
    告嗣後空言否認竊盜，即不足採。
    本件事證明確，被告犯行堪以認定。
四、核被告所為，係犯刑法第三百二十條第一項之竊盜罪。被告先後多次竊盜犯行，
    時間緊接，所犯又係構成犯罪要件相同之罪名，顯係基於概括犯意為之，為連續
    犯，應依刑法第五十六條之規定以一罪論，並加重其刑。至公訴人雖僅起訴事實
    欄一之犯行，惟被告仍有事實欄二之犯行（另案雖經臺灣板橋地方法院檢察署以
    八十九年度偵字第一八三七六號起訴書提起公訴，經臺灣板橋地方法院以九十年
    度易字第八八二號為不受理判決確定，復經臺灣板橋地方法院檢察署以九十年度
    偵字第一二二一○號移送本院併辦），及有事實欄三之犯行（未經起訴，惟經臺
    灣板橋地方法院檢察署八十九年度偵字第二○八二七號、第二一九六五號移送本
    院併辦），與公訴人起訴部分有連續犯裁判上一罪之關係，應為起訴效力所及，
    本院自應一併予以審理。末查：被告前犯有竊盜、違反藥事法、麻醉藥品管理條
    例等罪，其中於八十四年間因違反藥事法、麻醉藥品管理條例等案件，經本院各
    判處有期徒刑三月、六月，應執行有期徒刑七月確定，於八十五年十一月十四日
    縮刑期滿執行完畢，此有臺灣高等法院檢察署刑案紀錄簡覆表在卷可徵，其受有
    期徒刑之執行完畢後，五年以內再犯有期徒刑以上之本罪，為累犯，應依法遞加
    重其刑。
五、原審予以論罪科刑，雖非無見，惟未及審酌事實欄三之部分，尚有未當。被告上
    訴意旨否認部分犯行，請求從輕量刑，核無理由。公訴人上訴意旨謂事實欄三之
    部分應併予審理，則為有理由。自應由本院予以撤銷改判。爰審酌被告品行、智
    識程度、犯罪之動機、手段、竊盜所得之價值，身強體壯竟淪為宵小行徑，實不
    足取，以及被告犯罪後之態度等一切情狀，量處如主文所示之刑，以示懲儆。至
    扣案之機車錀匙二支，係被告所有且係供竊取前開機車所用之物，業據其供明在
    卷，爰依刑法第三十八條第一項第二款規定宣告沒收。
六、公訴意旨另以：被告意圖為自己不法之所有，於八十九年三月三十一日晚上九時
    四十分許，在臺北縣三重市○○○路二十五號撞球場內，竊取告訴人甲○○所有
    之車號ＦＲＬ─０六三號機車鑰匙，並竊取上開機車供己騎用，因認被告亦涉犯
    刑法第三百二十條第一項之竊盜罪嫌云云。公訴人認被告涉犯上開罪嫌無非係以
    告訴人甲○○之指述及車籍作業系統查詢認可資料附卷可稽等為其論據，訊據被
    告則矢口否認有此竊盜犯行，並辯稱：上開機車係於右揭時、地向告訴人甲○○
    借用，非竊盜而來，後因撞壞了，騎至臺北縣五股鄉找友人幫忙修理，才未及時
    歸還等語。經查：前開公訴人起訴之竊盜事實，除據告訴人甲○○之指訴外，別
    無其他積極證據足以佐證，而證人即與告訴人甲○○一同至前揭撞球場撞球之張
    瑋庭於偵查中則證稱：當時是與林任凱、甲○○三人在二樓打撞球，那時被告有
    上樓來要向甲○○借機車，伊有看到甲○○拿鑰匙給被告等情，足見被告所辯向
    告訴人甲○○借用機車乙節，尚非子虛。至該證人於本院審理中雖改稱：當時並
    未看到被告向甲○○借機車，伊只是在樓上看到其二人後，就下樓買東西，並未
    理他們等情，惟其另稱「不知當天甲○○是如何到撞球場的，因伊是跟別的朋友
    一起去的」之情節，與告訴人甲○○所稱：「伊是和張瑋庭、張瑋倫兄弟及綽號
    『阿成』之友人一同至撞球場打撞球的，而機車是張瑋倫騎去的」之情節迥異，
    則其所稱「未看到被告向李俊俊鵬借機車」之詞，不足據為對被告不利之認定。
    此外，復查無其他積極證據足認被告有此部分竊盜犯行，上開公訴之犯罪事實即
    屬不能證明，惟公訴人認此部分與前揭論罪科刑部分有連續犯裁判上一罪之關係
    ，故不另為無罪之諭知，併予敘明。
七、公訴人另以被告尚於八十九年八月二十五日晚上八時三十分許，於臺北縣三重市
    ○○路○段八十九號前竊取李思蕙車內財物，及同日晚上九時在同市○路○街三
    號前竊取顏世妤車內財物，涉有竊盜罪嫌，移送併辦（臺灣板橋地方法院檢察署
    九十年度偵字第八二五五號）。查被告於本院訊問時堅詞否認涉有此部分犯行，
    且遍查全卷，並無查獲任何贓證物扣案，自不得僅憑被告於警訊之片面自白，即
    認被告有此部分竊盜犯行。是尚難認此部分與前開論罪科刑部分有何裁判上一罪
    之關係，本院無從併予審理，應退由檢察官另為適當處理，併此敘明。
八、被告經合法傳喚無正當理由不到庭，爰不待其陳述，逕行判決。
據上論斷，應依刑事訴訟法第三百六十九條第一項前段、第三百六十四條、第三百七
十一條、第二百九十九條第一項前段，刑法第五十六條、第三百二十條第一項、第四
十七條、第三十八條第一項第二款，罰金罰鍰提高標準條例第一條前段，判決如主文
。
本案經檢察官沈明彥到庭執行職務。
中      華      民      國    九十      年      八      月     十五     日
                              臺灣高等法院刑事第二十二庭
                                  審判長法  官  許  正  順
                                        法  官  邱  同  印
                                        法  官  胡  方  新
右正本證明與原本無異。
不得上訴。
                                        書記官  秦  慧  榮
中    華    民    國     九十     年       八       月       十六       日
附表：
┌──┬──────┬───────┬───┬─────────┬───┐
│編號│犯罪時間    │犯罪地點      │被害人│贓物              │備註（│
│    │            │              │      │                  │併辦案│
│    │            │              │      │                  │號）  │
├──┼──────┼───────┼───┼─────────┼───┤
│一  │八十九年九月│三重市○○○路│丁○○│機車（QQI-843）   │八十九│
│    │七日八時許  │七十四號前    │      │                  │年度偵│
│    │            │              │      │                  │字第二│
│    │            │              │      │                  │一九六│
│    │            │              │      │                  │五號  │
├──┼──────┼───────┼───┼─────────┼───┤
│二  │八十九年十月│臺北市國父紀念│子○○│身分證、汽車駕照、│八十九│
│    │二十一日十八│館            │      │支票一張、金融卡、│年度偵│
│    │時許        │              │      │信用卡七張、行動電│字第二│
│    │            │              │      │話一支            │一九六│
│    │            │              │      │                  │五號  │
├──┼──────┼───────┼───┼─────────┼───┤
│三  │八十九年十月│三重市○○路三│壬○○│機車（MCK-436）   │八十九│
│    │二十八日零時│段一三九巷口  │      │                  │年度偵│
│    │許          │              │      │                  │字第二│
│    │            │              │      │                  │一九六│
│    │            │              │      │                  │五號  │
├──┼──────┼───────┼───┼─────────┼───┤
│四  │八十九年十一│三重市○○○街│己○○│機車（GMF-078）   │八十九│
│    │月三日十九時│五十四號後面  │      │                  │年度偵│
│    │許          │              │      │                  │字第二│
│    │            │              │      │                  │○八二│
│    │            │              │      │                  │七號  │
├──┼──────┼───────┼───┼─────────┼───┤
│五  │八十九年十一│三重市○○○路│辛○○│機車（CFF-368）   │八十九│
│    │月九日十八時│九十二號前    │      │                  │年度偵│
│    │三十分許    │              │      │                  │字第二│
│    │            │              │      │                  │一九六│
│    │            │              │      │                  │五號  │
├──┼──────┼───────┼───┼─────────┼───┤
│六  │八十九年十一│三重市○○○路│丙○○│機車（GRL-679）   │八十九│
│    │月二十五日二│五十一號前    │      │                  │年度偵│
│    │十二時許    │              │      │                  │字第二│
│    │            │              │      │                  │一九六│
│    │            │              │      │                  │五號  │
├──┼──────┼───────┼───┼─────────┼───┤
│七  │八十九年十一│汐止市○○路二│庚○○│行照一枚、保險卡、│八十九│
│    │月二十六日八│巷二號前      │      │高速公路回數票    │年度偵│
│    │時許        │              │      │                  │字第二│
│    │            │              │      │                  │一九六│
│    │            │              │      │                  │五號  │
├──┼──────┼───────┼───┼─────────┼───┤
│八  │八十九年十一│基隆市○○街二│戊○○│行照一枚及零錢    │八十九│
│    │月二十六日十│十一巷口      │      │                  │年度偵│
│    │二時許      │              │      │                  │字第二│
│    │            │              │      │                  │一九六│
│    │            │              │      │                  │五號  │
└──┴──────┴───────┴───┴─────────┴───┘
附錄    本判決論罪科刑法條：
刑法第三百二十條第一項：
意圖為自己或第三人不法之所有，而竊取他人之動產者，為竊盜罪，處五年以下有期
徒刑、拘役或五百元以下罰金。


司法院資訊處製作；財團法人民間司法改革基金會備份。
